【裁判字號】    98,交聲,1843
【裁判日期】    980703
【裁判案由】    聲明異議
【裁判全文】
臺灣高雄地方法院交通事件裁定        98年度交聲字第1843號
原處分機關  交通部公路總局高雄區監理所
異  議  人  甲○○
上列異議人因違反道路交通管理處罰條例案件，對於交通部公路
總局高雄區監理所中華民國98年6 月18日所為裁決（原處分案號
：高監自裁字第裁80-ZHA095501號）聲明異議，本院裁定如下：
    主  文
異議駁回。
    理  由
一、原處分意旨略以：受處分人甲○○於民國96年12月22日14時
    41分許，駕駛車號1736－PB號自用一般小客車（下稱自小客
    車）行經國道三號北上284.1 公里處，因汽車行駛高速公路
    速度超過規定最高速限（速限110 公里，經雷達測定行速為
    122 公里，超速12公里未滿20公里），經內政部警政署國道
    公路警察局第八警察隊（下稱國道公路警察局）逕行舉發，
    爰依道路交通管理處罰條例第33條第1 項第1 款、第63條第
    1 項之規定，裁處受處分人罰鍰新臺幣（下同）4,500 元，
    並記違規點數1 點等情。聲明異議意旨則以：「未收到郵件
    領取通知，且97年1 月14日至今有到鳳山廿三支郵局領取其
    他掛號郵件，也未獲得郵局告知有任何未收之郵件」等語。
二、按汽車行駛於高速公路，行車速度超過規定之最高速限者，
    處汽車駕駛人新臺幣3 千元以上6 千元以下罰鍰，並記違規
    點數1 點，道路交通管理處罰條例第33條第1 項第1 款、第
    63條第1 項第1 款分別定有明文。次按「處理違反道路交通
    管理事件，有關文書送達之程序，依行政程序法之規定」，
    違反道路交通管理事件統一裁罰基準及處理細則第5 條規定
    明確。而「送達，不能依前二條規定為之者，得將文書寄存
    送達地之地方自治或警察機關，並作送達通知書兩份，一份
    黏貼於應受送達人住居所、事務所、營業所或其就業處所門
    首，另一份交由鄰居轉交或置於該送達處所信箱或其他適當
    位置，以為送達。前項情形，由郵政機關為送達者，得將文
    書寄存於送達地之郵政機關」，行政程序法第74條第1 項、
    第2 項亦有明文。
三、查異議人即受處分人甲○○（下稱異議人）於前揭時地，駕
    駛上開自小客車，因汽車行駛高速公路速度超過規定最高速
    限（國道三號速限110 公里，經雷達測定異議人行速122 公
    里，超速12公里而未滿20公里），經國道公路警察局逕行舉
    發等情，為異議人所不爭執，並有國道公路警察局公警局交
    字第ZHA095501 號舉發違反道路交通管理事件通知單（罰單
    ）1 紙及採證照片1 幀在卷足憑（交聲卷第16、17頁）。異
    議人確有上開違規事實，已堪認定。又上開舉發違反道路交
    通管理事件通知單，業經國道公路警察局於97年1 月14日以
    掛號郵寄（大宗掛號920464號），並於97年1 月17日下午3
    時0 分，送至異議人位於高雄縣鳳山市○○街100 巷1 之1
    號4 樓之住所，惟因未會晤異議人本人，復無受領文書之同
    居人等收受送達，乃依法於同日寄存送達於鳳山第廿三支郵
    局完成送達等情，有異議人全戶戶籍資料查詢結果、國道公
    路警察局98年5 月25日公警八交字第0980871035號函暨附件
    送達證書0980020637號函各1 份在卷為憑（交聲卷第14、15
    、18頁）。本件舉發違反道路交通管理事件通知單，既已依
    行政程序法第74條之規定，以寄存送達之方式合法送達，於
    法律上已生送達之效力，至於異議人事後是否實際領收，均
    不影響上開舉發通知單已合法送達之效力。
四、原處分機關以異議人上開違規事實明確，依道路交通管理處
    罰條例第33條第1 項第1 款、第63條第1 項之規定，裁處異
    議人罰鍰4,500 元，並記違規點數1 點，核無違誤，裁量亦
    屬適當，應予維持。異議人以未受領舉發違反道路交通管理
    事件通知單為由，聲明異議，為無理由，應予駁回。
五、依道路交通管理處罰條例第87條第2 項、道路交通案件處理
    辦法第19條，裁定如主文。
中    華    民    國    98    年    7     月    3    日
                  交通法庭      法  官  林柏壽
以上正本係照原本作成。
如不服本裁定應於送達後5 日內向本院提出抗告狀。
中    華    民    國    98    年    7     月    3    日
                                書記官  洪嘉慧


司法院資訊處製作；財團法人民間司法改革基金會備份。
